臺灣臺中地方法院刑事判決
111年度易字第438號
公  訴  人  臺灣臺中地方檢察署檢察官
被      告  陳柏勲


上列被告因違反毒品危害防制條例案件，經檢察官提起公訴（11
1年度偵字第2884號），本院判決如下：
    主    文
陳柏勲持有第二級毒品，處拘役拾日，如易科罰金，以新臺幣壹
仟元折算壹日。扣案含第二級毒品甲基安非他命成分之咖啡包殘
渣袋壹只（毛重柒點壹參公克），沒收銷燬之。
    犯罪事實
一、陳柏勲明知甲基安非他命為毒品危害防制條例第2條第2項第
    2款所列之第二級毒品，依法不得持有，仍基於持有第二級
    毒品之犯意，於民國110年5月19日某時，在其位於臺中市○○
    區○○路0段00巷00號之住所，自真實姓名年籍不詳之人取得
    兼含第二級毒品甲基安非他命、第三級毒品硝甲西泮成分之
    咖啡包殘渣袋1只而持有之。嗣因與其祖母發生言語爭執，
    經警於同年7月28日下午3時25分許到場處理，得其同意執行
    搜索，扣得上開咖啡包殘渣袋1只。
二、案經臺中市政府警察局太平分局報告臺灣臺中地方檢察署檢
    察官偵查起訴。
    理    由
一、本判決所引用被告陳柏勲以外之人於審判外之陳述，檢察官
    及被告於本院審理時均同意作為證據，迄辯論終結前未聲明
    異議，本院審酌該等證據作成時之情況，尚無違法不當及證
    明力明顯過低之瑕疵，認以之作為證據應屬適當，依刑事訴
    訟法第159條之5第1項規定，有證據能力。另援引之非供述
    證據，並無證據證明係公務員違背法定程序所取得，亦無顯
    有不可信之情況，檢察官及被告於本院審理時均同意該等證
    據有證據能力，經本院於審理期日提示予被告辨認、告以要
    旨而為合法調查，應認均得作為證據。
二、上揭犯罪事實，業據被告於警詢及本院審理時均坦承不諱，
    並有自願受搜索同意書、臺中市政府警察局太平分局搜索扣
    押筆錄、扣押物品目錄表及贓證物品照片在卷可稽（見111
    偵2884卷第27-33頁，本院卷第25頁），亦有咖啡包殘渣袋1
    只（毛重7.13公克）扣案可憑；扣案之咖啡包殘渣袋經警送
    請衛生福利部草屯療養院以溶洗方式進行鑑定，結果略以：
    含有第二級毒品甲基安非他命、第三級毒品硝甲西泮成分等
    語，有該院110年8月19日草療鑑字第1100800126號鑑驗書及
    臺中市政府警察局太平分局新平派出所委託鑑驗尿液代號與
    真實姓名對照表附卷可參（見111偵2884卷第37-39頁），足
    認被告所為任意性自白與事實相符，洵堪採信。是本案事證
    業已明確，被告犯行堪以認定，應依法論科。
三、核被告所為，係犯毒品危害防制條例第11條第2項之持有第
    二級毒品罪。
四、爰以行為人之責任為基礎，審酌被告漠視國家禁絕毒品之法
    令限制，向不詳之人取得含有第二級毒品甲基安非他命成分
    之咖啡包殘渣袋而持有之，實屬不該，惟被告持有第二級毒
    品之行為，尚未造成他人法益之具體、直接危害，本案遭查
    獲之第二級毒品數量微少，情節可認輕微，兼衡被告無前案
    紀錄，此有臺灣高等法院被告前案紀錄表可佐（見本院卷第
    13頁），犯後始終坦認犯行，自陳國中肄業、從事油漆方面
    之工作、經濟狀況勉持、協助負擔家庭開銷及健康狀況良好
    （見本院卷第47頁）等一切情狀，量處如主文所示之刑，併
    諭知易科罰金之折算標準。
五、扣案之咖啡包殘渣袋1只（毛重7.13公克）經以溶洗方式進
    行鑑定，結果含有第二級毒品甲基安非他命成分乙節，資如
    前述，足認該咖啡包殘渣袋內含有第二級毒品甲基安非他命
    之殘渣，以現今所採行之鑑驗方式，其上仍會殘留微量毒品
    ，無法將之完全析離，第三級毒品硝甲西泮成分亦因混合而
    難以分離，是應整體視為查獲之第二級毒品，依毒品危害防
    制條例第18條第1項前段規定，不問屬於犯罪行為人與否，
    應沒收銷燬之，因鑑驗而耗用部分既已滅失，自毋庸再為沒
    收銷燬之諭知。
據上論斷，應依刑事訴訟法第299條第1項前段，毒品危害防制條
例第11條第2項、第18條第1項前段，刑法第11條、第41條第1項
前段，判決如主文。
本案經檢察官許景森提起公訴，檢察官林明誼到庭執行職務。
中　　華　　民　　國　  111 　年　　5　　月　 　10　  日
　　　　　　　　　刑事第十五庭  法　官　鄭咏欣 
以上正本證明與原本無異。
如不服本判決應於收受送達後20日內向本院提出上訴書狀，並應
敘述具體理由；其未敘述上訴之理由者，應於上訴期間屆滿後20
日內向本院補提理由書（均須按他造當事人之人數附繕本）「切
勿逕送上級法院」。
                                書記官  施佑諭     
中　　華　　民　　國　  111   年　　5    月　 　10 　日 
附錄本案論罪科刑法條：
毒品危害防制條例第11條
持有第一級毒品者，處三年以下有期徒刑、拘役或新臺幣三十萬
元以下罰金。
持有第二級毒品者，處二年以下有期徒刑、拘役或新臺幣二十萬
元以下罰金。
持有第一級毒品純質淨重十公克以上者，處一年以上七年以下有
期徒刑，得併科新臺幣一百萬元以下罰金。
持有第二級毒品純質淨重二十公克以上者，處六月以上五年以下
有期徒刑，得併科新臺幣七十萬元以下罰金。
持有第三級毒品純質淨重五公克以上者，處二年以下有期徒刑，
得併科新臺幣二十萬元以下罰金。
持有第四級毒品純質淨重五公克以上者，處一年以下有期徒刑，
得併科新臺幣十萬元以下罰金。
持有專供製造或施用第一級、第二級毒品之器具者，處一年以下
有期徒刑、拘役或新臺幣十萬元以下罰金。